【裁判字號】    90,交聲,59
【裁判日期】    900919
【裁判案由】    違反道路交通管理處罰條例聲明異議
【裁判全文】
臺灣苗栗地方法院交通事件裁定                        九十年度交聲字第五九號
    原處分機關  交通部公路局新竹區監理所苗栗監理站
    異  議  人
    即受處分人  丙○○
右列異議人因違反道路交通管理處罰條例案件，不服交通部公路局新竹區監理所苗栗
監理站九十年五月十八日所為之處分（原處分案號：苗稽車字第五四─Ｆ00000
000號），聲明異議，本院裁定如左：
        主  文
異議駁回。
        理  由
一、按「汽車駕駛人，有左列情形之一者，處一百元以上二百元以下罰鍰，並責令補
    辦登記、補照、換照或禁止駕駛：三、駕駛車輛未隨身攜帶駕駛執照者。」、「
    汽車駕駛人，駕駛汽車有左列情形之一者，處新臺幣六千元以上一萬二千元以下
    罰鍰，並當場禁止其駕駛及吊扣其駕駛執照六個月。因而肇事致人受傷者，並吊
    扣其駕駛執照一年；致人重傷或死亡者，吊銷其駕駛執照，並不得再核發：一、
    酒精濃度超過規定標準。」，道路交通管理處罰條例（下稱本條例）第二十五條
    第三款、第三十五條第一項第一款定有明文（係指民國九十年一月十七日總統修
    正公布前之舊法，新法雖經總統修正公布，惟其施行日期，依行政院之命令係自
    九十年六月一日始開始施行，故以下述及之本條例均係九十年一月十七日修正生
    效前之舊法），且「汽車駕駛人有左列情形之一者，不得駕車：二、飲用酒類或
    其他類似物後其吐氣所含酒精濃度超過每公升○‧二五毫克以上者。」，道路交
    通安全規則第一百十四條第二款亦定有明文。
二、本件異議人即受處分人丙○○駕駛車號Ｑ八─六七七七號自用小客車，於民國八
    十九年九月五日凌晨三時許，在苗栗縣頭份鎮後庄最愛ＫＴＶ處，為苗栗縣警察
    局頭份分局頭份派出所舉發「一、無照駕駛（禁駛）；二、酒醉駕車，經測酒精
    ○‧六二ｍｇ／ｌ」，因受處分人未於舉發違反道路交通管理事件通知單（下稱
    舉發單）所載之應到案時間內至指定地點接受裁罰，交通部公路局新竹區監理所
    苗栗監理站（下稱苗栗監理站）乃依據本條例第二十五條第三款、第三十五條第
    一項第一款及違反道路交通管理事件統一裁罰標準及處理細則第四十四條第一項
    規定，於九十年五月十八日裁決其應處罰鍰共計新台幣一萬二千元並吊銷汽車駕
    駛執照六個月，有舉發單、裁決書及酒精測試單等附卷可稽，核與異議人所稱事
    發當日確有飲酒，且當時沒有帶證件之詞相符，故其駕駛上開車輛確有前揭違規
    事實之事證明確。異議人雖辯稱：為警取締當時正與四、五名友人於轎車旁聊天
    ，轎車既未發動，伊亦未駕駛車輛云云，惟查：
    (一)「當天我們開車在巡邏，後來在ＫＴＶ附近看到這輛車，我們本來要攔他們，
      結果車子就開到ＫＴＶ的停車場，當時車上有五個人，後來他們五人都下車，
      異議人確實當時是從司機座下來，我們就要求他出示駕、行照，他只把行照拿
      給我看，且說沒有帶駕照，我們當場有對他作酒精測試，就是卷附的酒精測試
      單，我們本來請他在罰單上簽名，但他不肯簽，後來我們就把案子連所扣行照
      移送到監理站，我們作酒精測試的時間確實是酒測單所示的時間。」，業據查
      獲警員乙○○證述無誤。
    (二)異議人雖辯稱當日酒後並未駕車，並舉其友人丁○○、甲○○為證，惟異議人
      係表示：「當天我們在最愛ＫＴＶ喝酒，原本有五人在喝（含甲○○、丁○○
      ），後來又有人過來總共幾人忘記了，當天是我開車載余、潘還有另一人過去
      ，尚有另一人已在現場等，我們是在晚上六、七點左右進入ＫＴＶ當時天色已
      暗，我們約唱歌唱二個多小時，後來服務生先幫我們叫計程車，後來我們出來
      後在ＫＴＶ門口等計程車時站在我的車子旁邊聊天，警察就過來說要臨檢，因
      當時我沒有帶證件，且問我車子是誰開的，我告訴警察說車子是我的，但我沒
      有要開車，但警察仍要我作酒精測試，否則就要告我拒絕臨檢，後來在九、十
      點左右我就配合警察作酒測，後來警察就開紅單要我簽名，但我說我又沒有開
      車為何要簽名，後來警察就把我的行照拿走」，證人丁○○則表示：「我當天
      是陳開車載我們共五人到真愛ＫＴＶ，到達時已經天黑了，我們是到那邊唱歌
      、喝酒，當天從頭到尾都是我們五人在唱歌，後來約二、三個小時出來，出來
      後我們全部五人都在陳的車子旁邊等計程車，後來警察過來臨檢，後來警察問
      車子是誰的，後來警察就對陳作酒精臨檢」、及證人甲○○表示：「當天是陳
      開車載我們共五人到ＫＴＶ唱歌、喝酒，到達時已經天黑了，我們在那裡待了
      約壹個多小時，期間只有我們五人在唱歌、喝酒，後來我們要走時請服務生幫
      我們叫計程車，後來我們五人就在陳的車旁等計程車，後來警察就過來臨檢，
      並要對陳做酒精測試，陳本來不肯，警察就說如果不做要告發他拒絕臨檢」，
      其三人對於有多少人乘座異議人之車子到真愛ＫＴＶ，共有多少人在一起唱歌
      ，唱歌之時間究為多久之情所述並不相符，且依異議人所述，當日係晚上九、
      十點左右配合警察作酒測，亦與酒精測試單顯示係於九十年九月五日凌晨二時
      五十八分所測試之情形不符，故異議人所稱係與四、五名友人唱歌後欲搭計程
      車離去，並未駕駛車輛之詞顯不足採信，參以異議人與查獲警員既互不相識，
      則警員應無誣陷異議人之理。綜上所述，本件異議人確有上開違規事實之事證
      明確，則苗栗監理站以異議人未於到案時間內至指定地點接受裁罰，裁決應處
      罰異議人罰鍰共計新台幣一萬二千元並吊銷汽車駕駛執照六個月，與規定並無
      不合，異議人之異議為無理由，應予駁回。
三、據上論斷，依道路交通案件處理辦法第十九條，裁定如主文。
中      華      民      國    九十      年      九      月     十九     日
                                臺灣苗栗地方法院交通法庭
                                      法  官  黃  建  都
右正本證明與原本無異
如不服本裁定，應於送達後五日內，向本院提出抗告狀（須附繕本），抗告於臺灣高
等法院臺中分院。
                                      書記官  黃  士  益
中      華      民      國    九十      年      九      月     十九     日


司法院資訊處製作；財團法人民間司法改革基金會備份。
